# 基本每股收益和稀释每股收益计算问题

提问人：塔 791791 时间：2020-04-16 08:05:14
请问老师及各位同行：
上司公司在计算基本每股收益和稀释每股收益的时候，分母总股本，包括限售股本吗？需要把有限售条件的股份份剔除吗？
我个人认为不需要剔除，应为限售股也参与正常的分红了。
但是会计师事务所在计算的时候剔除了，我有点儿疑惑，我是哪里理解错误了，请给各位老师和同行不吝赐教，感谢！

回答人：chenyiwei
单纯的流通受限股份不应从分母中剔除。但如果涉及到限制性股票方式的股权激励的，则限制性股票对每股收益（含基本每股收益和稀释每股收益）计算的影响，应按照《企业会计准则解释第 7 号》第五条规定处理。